【裁判字號】    89,重訴,55
【裁判日期】    890821
【裁判案由】    損害賠償
【裁判全文】
臺灣嘉義地方法院民事判決  八十九年重訴字第五十五號
    原      告  乙○○
                戊○○
                丁○○
    兼右三人法  甲○○
    定代  理人
    原      告  丙○○      住.
                              .
    右四人共同
    訴訟代理人  黃勝昭律師
    複  代理人  黃木春律師
    被      告  庚○○      住.
                進鴻非破壞檢驗有限公司
                            設.
    法定代理人  己○○      住.
右當事人間請求損害賠償事件，原告提起附帶民事訴訟，由本院刑事庭裁定移送前來
，本院判決如左：
    主    文
被告應給付原告乙○○新台幣捌拾捌萬伍仟柒佰拾肆元；應給付原告戊○○新台幣壹
佰零肆萬參仟伍佰玖拾壹元；應給付原告丁○○新台幣壹佰壹拾玖萬壹仟柒佰柒拾參
元；應給付原告丙○○新台幣壹佰壹拾肆萬玖仟柒佰柒拾肆元；應給付甲○○新台幣
貳佰肆拾陸萬陸仟壹佰柒拾玖元，及均自民國八十八年八月十九日起至清償日止按年
息百分之五計算之利息。
原告其餘之訴駁回。
訴訟費用由被告負擔十分之六；餘由原告負擔。
本判決第一項於原告乙○○、戊○○、丁○○、丙○○、甲○○分別以新台幣玖萬元
、壹拾萬元、壹拾貳萬元、壹拾貳萬元、貳拾伍萬元供擔保後，得假執行。
原告其餘假執行之聲請均駁回。
    事    實
甲、原告方面：
  一、聲明：
      （一）被告應連帶給付原告乙○○新台幣（下同）壹佰壹拾肆萬零伍佰柒拾壹
            元；連帶給付原告戊○○壹佰貳拾陸萬捌仟陸佰參拾伍元；連帶給付原
            告丁○○壹佰肆拾肆萬壹仟陸佰拾玖元；連帶給付原告甲○○貳佰玖拾
            貳萬壹仟肆佰壹拾陸元；連帶給付原告丙○○壹佰伍拾玖萬陸仟零參拾
            陸元，並均自起訴狀繕本送達被告之翌日起至清償日止，按年息百分之
            五計算之利息。
      （二）訴訟費用由被告負擔。
      （三）願供擔保請准為假執行之宣告。
  二、陳述：
      （一）被告庚○○係受僱於被告進鴻非破壞檢驗有限公司（以下簡稱進鴻公司
            ），其於民國（下同）八十八年六月七日十四時二十分許，受被告進鴻
            公司指示前往雲林縣麥寮鄉工作而駕駛被告進鴻公司所有車號Ｐ五－一
            五三一號自小客車，途經嘉義縣朴子市德家里吳竹子腳一二０號前北上
            一００公尺處，應注意汽車行進中駕駛人應注意車前狀況，隋時採取必
            要之安全措施，而依當時情形又無不能注意之情形，竟疏於注意貿然疾
            速行駛，撞及被害人張仁杰停放在該處慢車道之車牌號碼ＷＫ－八八八
            八號自小客車後，繼續追撞站立於車子左前方門邊之張仁杰，致其受有
            多發性損傷合併內出血等傷害，送醫後仍不治死亡，案經原告甲○○提
            出告訴，並經臺灣嘉義地方法院檢察署依過失致死罪嫌將被告庚○○提
            起公訴，現由  鈞院調查審理中。
      （二）按「因故意或過失，不法侵害他人之權利者，負損害賠償責任。」「不
            法侵害他人致死者，對於支出殯葬費之人，亦應負損害賠償責任。」「
            被害人對於第三人負有法定扶養義務者，加害人對於該第三人亦應負損
            害賠償責任。」「不法侵害他人致死者，被害人之父母、子女及配偶，
            雖非財產上之損害，亦得請求賠償相當之金額。」此於民法第一百八十
            四條、第一百九十二條及第一百九十四條分別定有明文。經查被害人張
            仁杰於本件車禍死亡後，造成原告等受有下列之損害，茲分述之：
            (一)查被害人張仁杰死亡後，由原告甲○○支出殯葬費用計伍拾捌萬壹
                佰零伍元，依民法第一百九十二條第一項規定，應由被告負賠償之
                責。
            (二)按原告乙○○、戊○○、丁○○為被害人之子女，原告甲○○為被
                害人之妻，原告丙○○為被害人之父，依民法第一百九十二條第二
                項之規定，得請求扶養費之賠償，而被害人死亡時，原告乙○○年
                滿十八歲，原告戊○○年滿十六歲，原告丁○○年滿十三歲，距成
                年分別尚有二年、四年及七年，而原告丙○○年滿六十三歲，被害
                人死亡時年滿四十三歲，原告甲○○則年滿四十歲，依七十八年台
                灣地區國民簡易生命表，男、女性平均壽命均超過七十四歲，以平
                均餘命計原告丙○○尚有十年以上，原告甲○○及被害人張仁杰若
                未發生本件車禍致死，至少尚有三十年以上，是本件原告乙○○、
                戊○○、丁○○、丙○○、甲○○可請求扶養之年分別為二年、四
                年、七年、十年、三十年，依八十七年度所得稅課徵親屬扶養寬減
                額每年柒萬貳仟元，再依霍夫曼計算法扣除中間利息計算，原告張
                立典、戊○○、丁○○、丙○○、甲○○分別可請求之扶養費分別
                為拾肆萬零伍佰柒拾壹元、貳拾陸萬捌仟陸佰參拾伍元、肆拾肆萬
                壹仟陸佰壹拾玖元、伍拾玖萬陸仟零參拾陸元、壹佰參拾肆萬壹仟
                參佰壹拾壹元。
            (三)查原告丙○○老年喪子，原告甲○○中年喪夫，原告乙○○、張惠
                琇、丁○○幼年喪父，精神上之打擊莫此為甚，痛苦自不可言諭，
                為此原告等一併請求精神慰藉金每人各壹佰萬元。
      （三）綜右之損害，均係因被告庚○○不法行為所造成，依法自應由被告黃國
            權負擔損害賠償責任，而被告進鴻公司既為被告庚○○之僱用人，被告
            庚○○又係在其指示下欲前往雲林縣麥寮鄉工作，故其對於庚○○不法
            之侵權行為造成原告等所受之損害，依民法第一百八十八條第一項前段
            之規定，自應連帶負損害賠償責任，因被告等迄今未與原告達成和解，
            為此爰依刑事訴訟法第四百八十七條、第四百八十八條及第四百九十二
            條之規定，提起附帶民事訴訟，懇請  鈞院鑑核，賜准判決如訴之聲明
            。
  三、證據：提出殯葬費收據影本八份、戶口名簿影本一份、戶籍謄本五份為證。
乙、被告方面：
  壹、被告庚○○方面：
    一、聲明：駁回原告之訴。
    二、陳述：
        （一）被告庚○○於八十八年六月七日十四時二十分許，駕駛車牌號碼Ｐ五
              －一五三一號自小客車沿台十九線快車道，由南往北行駛，嗣因被告
              庚○○閃避由北往南之自小客車，超越中間線而撞及於路旁停車及正
              開啟車門之行人張仁杰，致受傷送醫不治死亡。惟查被告庚○○經台
              灣省車輛行車事故覆議鑑定委員會鑑定結果，被告庚○○駕駛自小客
              車偏離車道行駛，撞及於路旁正開啟車門之行人張仁杰，為肇事原因
              ，此情亦係被告庚○○不爭之事實。
        （二）被告庚○○之父親黃明勳事後多次與原告乙○○等四人協調民事賠償
              事宜，因原告乙○○等四人要求賠償一千萬元，協調不成立。第二次
              減為六百萬元，被告庚○○賠償三百萬元，被告進鴻公司賠償三百萬
              元，因被告庚○○缸從軍中退伍，均無經濟能力，亦無不動產，家父
              黃明勳東湊西借取得八十萬元外，另加強制險一百二十一萬六千一百
              九十三元，原告乙○○等四人亦不同意致無法和解，並非被告庚○○
              不願意賠償。
        （三）被告庚○○八十九年二月二日已收到台灣高雄地方法院支付命令，限
              令被告庚○○給付債權人第一產物保險股份有限公司一百二十一萬六
              千一百九十三元，顯然原告乙○○已取得第一產物保險股份有限公司
              之強制保險金額，被告庚○○之父親亦願拿出八十萬元代替被告黃國
              權賠償原告乙○○等四人。
        （四）被告庚○○本件車禍發生後態度良好，又以行動電話叫救護車前往急
              救及向警方自首，亦由家父黃明勳向原告乙○○等四人協調賠償事宜
              多次，因進鴻公司法定代理人己○○拒絕與原告乙○○協談民事賠償
              ，致被告庚○○至今仍無法與原告達成民事和解。
        （五）肇事天係由美濃家中欲返回麥寮工作地點，雖然被告庚○○沒有駕照
              ，但另一被告進鴻公司平日均由被告庚○○自由駕駛公司之汽車外出
              工作，所以被告進鴻公司應予被告庚○○負連帶賠償責任。
  貳、被告進鴻公司：
    一、聲明：駁回原告之訴。
    二、陳述：被告庚○○利用假日時間駕駛公司所有之自小客車肇事，肇事地點非
        被告庚○○平日上班之路線，本公司僱用員工時均嚴禁無照駕駛汽車，且本
        公司備有員工宿舍，每月員工均支領有交通津貼，故不該駕駛公司之車輛上
        下班，故本件純屬被告庚○○個人之行為與公司無關，進鴻公司不須負連帶
        賠償之責任。
    三、證據：提出照片三幀為證。
丙、本院依職權調取台灣嘉義地方法院檢察署八十八度相字第四四○號、同署八十八
    年度偵字第五○四三號、本院八十八年度交易字第二二五號過失致死偵審案件全
    部卷宗，併傳訊證人曾福卿、鍾翰明及劉世豪。
    理    由
一、本件原告主張被告庚○○受僱於被告進鴻公司，其於八十八年六月七日十四時二
    十分許，受被告進鴻公司指示前往雲林縣麥寮鄉工作而駕駛被告進鴻公司所有車
    號Ｐ五－一五三一號自小客車，途經嘉義縣朴子市德家里吳竹子腳一二０號前北
    上一００公尺處，應注意汽車行進中駕駛人應注意車前狀況，隋時採取必要之安
    全措施，而依當時情形又無不能注意之情形，竟疏於注意貿然疾速行駛，撞及被
    害人張仁杰停放在該處慢車道之車牌號碼ＷＫ－八八八八號自小客車後，繼續追
    撞站立於車子左前方門邊之張仁杰，致其受有多發性損傷合併內出血等傷害，送
    醫後仍不治死亡。被害人張仁杰死亡後，由原告甲○○支出殯葬費用計伍拾捌萬
    壹佰零伍元；原告乙○○、戊○○、丁○○為被害人之子女，原告甲○○為被害
    人之妻，原告丙○○為被害人之父，依民法第一百九十二條第二項之規定，得請
    求扶養費之賠償，依八十七年度所得稅課徵親屬扶養寬減額每年柒萬貳仟元，再
    依霍夫曼計算法扣除中間利息計算，原告乙○○、戊○○、丁○○、丙○○、甲○○分別可請求之扶養費分別為拾肆萬零伍佰柒拾壹元、貳拾陸萬捌仟陸佰參拾
    伍元、肆拾肆萬壹仟陸佰壹拾玖元、伍拾玖萬陸仟零參拾陸元、壹佰參拾肆萬壹
    仟參佰壹拾壹元；又原告丙○○老年喪子，原告甲○○中年喪夫，原告乙○○、
    戊○○、丁○○幼年喪父，精神上之打擊莫此為甚，痛苦自不可言諭，為此原告
    等一併請求精神慰藉金每人各壹佰萬元。因被告庚○○不法行為所造成，依法自
    應由被告庚○○負擔損害賠償責任，而被告進鴻公司既為被告庚○○之僱用人，
    被告庚○○又係在其指示下欲前往雲林縣麥寮鄉工作，故其對於庚○○不法之侵
    權行為造成原告等所受之損害，依民法第一百八十八條第一項前段之規定，自應
    連帶負損害賠償責任。
二、被告庚○○以伊應負起全部之肇事責任並不爭執，但伊之父親已多次與原告商談
    和解事宜，均因被告進鴻公司之法定代理人己○○不願和解而無法達成，並非伊
    不願和解等語；被告進鴻公司則以本件車禍發生之時間係在假日非上班時間，地
    點亦不在平日上班之路線上，平時公司均限制無駕照之員工駕駛公司車輛，被告
    庚○○駕駛公司車輛肇事純屬其個人行為，與公司無關，進鴻公司自無須負連帶
    賠償之責等語資為抗辯。
三、經查，原告主張被告庚○○受僱於被告進鴻公司，其於八十八年六月七日十四時
    二十分許，受被告進鴻公司指示前往雲林縣麥寮鄉工作而駕駛被告進鴻公司所有
    車號Ｐ五－一五三一號自小客車，途經嘉義縣朴子市德家里吳竹子腳一二０號前
    北上一００公尺處，應注意汽車行進中駕駛人應注意車前狀況，隋時採取必要之
    安全措施，而依當時情形又無不能注意之情形，竟疏於注意貿然疾速行駛，撞及
    被害人張仁杰停放在該處慢車道之車牌號碼ＷＫ－八八八八號自小客車後，繼續
    追撞站立於車子左前方門邊之張仁杰，致其受有多發性損傷合併內出血等傷害，
    送醫後仍不治死亡之事實，為被告庚○○與被告進鴻公司所不爭執，並與證人李
    偉於警訊中證稱之內容一致，復有道路交通事故調查報告表一份（相驗卷第九
    頁）、現場照片十九張（相驗卷第十頁至第一六頁）附卷可稽；而被害人張仁杰
    確因本件車禍受傷不治死亡，亦經臺灣台南地方法院檢察署檢察官督同法醫師相
    驗屬實，製有勘驗筆錄、相驗屍體證明書、驗斷書各一份附於相驗卷（第一七頁
    、第二二頁、第二六頁至第三二頁）可憑。按汽車在雙向二車道行駛時，均應在
    遵行車道內行駛及除準備停車或臨時停車外，不得駛出路面邊線，此道路交通安
    全規則第九十七條第一款、第四款分別定有明文。被告庚○○駕駛自小客車行經
    上開路段，自應注意上述規定，而依卷附道路交通事故調查報告表之記載：該路
    段當時天氣晴朗、日間自然光線、視距良好、路面為柏油、乾燥、無缺陷、無障
    礙，並無使被告不能注意之情事，被告竟疏於注意偏離車道行駛並駛出路面邊線
    以致肇事致人死亡，被告庚○○顯有違上述道路交通安全規則而有過失。至於被
    害人張仁杰，則無任何肇事因素，其於本件車禍之發生，並無任何過失可言。又
    本件交通事故經送臺灣省嘉雲區車輛行車事故鑑定委員會鑑定結果及臺灣省車輛
    行車事故覆議鑑定委員會覆議結果亦均認「庚○○無照駕駛自小客車，駛出路面
    邊線，撞及於路旁之停車及正開啟車門之行人，為肇事原因；張仁杰無肇事因素
    。」有上開委員會八十八年十月十一日嘉鑑字第八八八０四號函暨所附鑑定意見
    書及八十九年二月三日覆議字第八八一六九一號函各一份附於本院刑事卷（第二
    二頁至第二四頁、第四三頁）可稽，而被害人張仁杰確係因本件車禍而死亡，已
    如上述，故被告之過失行為與被害人之死亡結果間，顯具有相當因果關係，足見
    被告庚○○對於本件車禍，應負完全之過失責任。
四、被告庚○○上開過失行為，亦經本院刑事庭以業務過失致死罪，判處有期徒刑一
    年在案，此經本院依職權調閱台灣台南地方法院檢察署八十八年度相字第八一○
    號、台灣嘉義地方法院檢察署八十八度相字第四四○號、同署八十八年度偵字第
    五○四三號、本院八十八年度交易字第二二五號過失致死偵審案件全部卷宗核閱
    屬實，原告之主張，堪信為真實。
五、原告等人主張被告庚○○係被告進鴻公司之受僱人，其於執行職務時開車撞擊被
    害人張仁杰致死，被告進鴻公司依民法第一百八十八條之規定應負連帶賠償責任
    。被告進鴻公司則抗辯稱：肇事當天並非工作時間，平日公司的車輛均有管制，
    被告庚○○沒有駕駛執照就不應該駕駛車輛，公司也沒有同意被告庚○○將公司
    車子開回家，故被告進鴻公司不須負連帶賠償責任云云。
六、按民法第一百八十八條所定僱用人之連帶賠償責任，以受僱人因執行職務不法侵
    害他人之權利者為限。（最高法院六十七年台上字第二０三二號判例參照）經查
    ，案發地點係在嘉義縣朴子市德家里吳竹子腳一二０號前北上一００公尺處，該
    處為由高雄北上往雲林縣麥寮鄉即被告庚○○工作地點所可經過之路線之一，而
    非在被告庚○○任職之被告進鴻公司營業範圍內，又同行之另三人即證人曾福卿
    、劉世豪、鍾翰明均分別住在高雄縣美濃鎮、旗山鎮，足證被告庚○○當天確係
    休假完畢與同事返回工作地點途中肇事無疑。既係如此，則被告庚○○既尚未上
    班工作，自無執行職務可言，而既與執行職務無關，其於上班途中開車肇事不法
    侵害他人之權利，應係其個人之行為，揆諸上開判例意旨，尚難認被告進鴻公司
    應與被告庚○○負連帶賠償責任。故原告主張被告進鴻公司應負連帶賠償責任，
    於法無據，應予駁回。至證人曾福卿證稱：「我有看他開公司的車，但可能是工
    作的時候，公司的車是任何人都可以開的，工作上需要就可以開，我也有開過，
    如果主管在的話就跟他打招呼，如果不在的話就可以開走。」「（公司的車是否
    會讓你們開出去？）會，但是要向主管報備，如果主管不再也可以先開走，回來
    主管也不曾禁止」；證人鍾翰明證稱：「（公司有無交代要有駕照才能開公司的
    車？）沒有」「（公司有無說要回去可以開公司的車？）我們通常是搭公車，如
    果太晚也會開公司的車」等語，雖足以證明被告進鴻公司明知被告庚○○無駕駛
    執照，仍未禁止被告庚○○駕駛該公司之汽車，以致肇事，顯違道路交通管理處
    罰條例第二十一條第一項第一款、第二十八條，亦即違反保護他人之法律，應推
    定被告進鴻公司有過失，似應依民法第一百八十四條第一項、第二項之規定負損
    害賠償責任。惟查，本件原告起訴請求係依民法第一百八十八條第一項之請求權
    為訴訟標的，與上開民法第一百八十四條第一項、第二項之請求權基礎不相同，
    本院自不得加以審酌，附此敘明。
七、按因故意或過失不法侵害他人之權利者，負損害賠償責任；又不法侵害他人致死
    者，對於支出殯葬費之人，亦應負損害賠償責任，被害人對於第三人負有法定扶
    養義務者，加害人對於該第三人亦應負損害賠償責任；另不法侵害他人致死者，
    被害人之父、母、子、女及配偶雖非財產上之損害，亦得請求賠償相當之金額，
    民法第一百八十四條第一項前段、第一百九十二條及第一百九十四條分別定有明
    文。經查：本件原告主張伊等五人分別係被害人張仁杰之父、配偶及子女乙節，
    業據原告等提出戶籍謄本為証，且為被告所不爭執，是本件依前所述，被告庚○○既因過失，致不法侵害張仁杰之生命，則原告等人本於侵權行為之法律關係，
    提起本件訴訟，請求被告庚○○賠償其等殯葬費、扶養費及精神慰藉金等損害，
    依法自屬有據，應予准許，茲應審究者乃原告等人所得請求之數額究以若干為合
    理，爰就原告三人之各項請求分述如下：
    （一）殯葬費部分：查原告甲○○主張被害人張仁杰因本件車禍死亡後，伊為張
          仁杰支出殯葬費共五十八萬一百零五元乙節，固據原告甲○○提出殯葬費
          用收據八紙為証。上開費用，為被告庚○○所不爭執，應堪信原告等人之
          請求為真正，是原告甲○○此部分之請求，應全數予以予准許。
    （二）扶養費部分：
          (1)原告乙○○、戊○○、丁○○係被害人張仁杰之子、女，分別於六十
             九年八月二十九日、七十一年十二月二十四日、七十五年四月二十日
             出生，有戶籍謄本附卷可按，其等於被害人張仁杰八十八年六月七日
             死亡時，原告乙○○尚有一年二月成年；原告戊○○尚有三年六月成
             年；原告丁○○尚有六年十月成年，故原告乙○○所得請求之扶養費
             為年別5%複式霍夫曼計算法（第一年不扣除中間利息），其計算式為
             ：[72000*1（此為應受扶養1年之霍夫曼係數）+72000*0.2*（1.0000
             0000-0）]=85714（小數點以下四捨五入）；原告戊○○所得請求之扶
             養費為年別5%複式霍夫曼計算法（第一年不扣除中間利息），其計算
             式為：[72000*2.00000000（此為應受扶養3年之霍夫曼係數）+720
             00*0.6*（3.00000000-0.00000000）]=243591（小數點以下四捨五入
             ）；原告丁○○所得請求之扶養費為年別5%複式霍夫曼計算法（第一
             年不扣除中間利息），其計算式為：[72000*5.00000000（此為應受扶
             養6年之霍夫曼係數）+72000*0.1*（6.00000000-0.00000000）
              ]=391773（小數點以下四捨五入）
         （2）原告丙○○係被害人張仁杰之父親，於二十四年九月十五日出生，有
              戶籍謄本為證，其於張仁杰死亡時，年滿六十四歲，已無謀生能力，
              而有賴其子即被害人張仁杰之扶養，依民國八十七年台灣地區簡易生
              命表所示，原告丙○○之餘命為十二點二年，從而原告丙○○請求扶
              養之年限按十二．二年計算，為有理由，應予准許，逾此範圍之請求
              ，即不應准許。按民國八十七年度之綜合所得稅免稅額為七萬二千元
              計算，應屬合理。惟原告丙○○之子，除張仁杰外，尚有張仁哲一人
              ，且已成年等情，業據原告丙○○陳述明確，並有戶籍謄本在卷可資
              佐證，則依民法第一千一百十五條第一項第一款直系血親卑親屬之子
              女，皆有扶養父母之義務之規定，且兩造均未舉出積極證據，以證明
              原告丙○○之二名子女之經濟能力有所差異之情形，則張仁杰對扶養
              原告丙○○自僅需負擔二分之一之責任即可，是原告丙○○所得請求
              之扶養費為年別5%複式霍夫曼計算法（第一年不扣除中間利息），其
              計算式為：[72000*9.00000000（此為應受扶養12年之霍夫曼係數）
              +72000*0.2*（10.00000000-0.00000000）]除以2（受扶養人數）=34
              9744（小數點以下四捨五入）。綜上所述，原告陳嘉祥請求之扶養費
              在二十三萬三千一百六十三元之範圍內，原告陳侯秋霞請求之扶養費
              在三十一萬三千三百二十七元之範圍內，均為有理由，均應予准許，
              至其餘逾此部分之請求，則均無理由，均不應准許。
          (3) 原告甲○○係被害人張仁杰之妻，四十八年三月四日出生，有戶籍謄
              本為證，八十八年六月七日張仁杰死亡時，原告甲○○年滿四十歲，
              無謀生能力等實情，業據原告甲○○陳述明確，被告庚○○復不爭執
              ，應堪信為真實。依民國八十七年台灣地區簡易生命表所示，原告林
              麗雲之餘命為三十七點九六年，而張仁杰係四十四年九月十三日出生
              ，再經十六年年滿六十歲即無法謀生，亦即無法扶養原告甲○○，故
              原告甲○○所得請求之扶養費年限為二十一點九六年，其所得請求之
              扶養費為年別5%複式霍夫曼計算法（第一年不扣除中間利息），其計
              算式為：[72000*14.00000000（此為應受扶養21年之霍夫曼係數）+7
              2000*0.96*（15.00000000-00.00000000）]=0000000（小數點以下四
              捨五入）
         （4）綜上所述，原告乙○○請求之扶養費在八萬五千七百十四元之範圍內
              ，原告戊○○請求之扶養費在二十四萬三千五百九十一元之範圍內，
              原告丁○○請求之扶養費在三十九萬一千七百七十三元，原告丙○○
              請求之扶養費在三十四萬九千七百四十四元，原告甲○○請求之扶養
              費在一百零八萬六千令七十四元，均為有理由，均應予准許，至其餘
              逾此部分之請求，則均無理由，均不應准許。
    （三）精神慰藉金部分：原告丙○○、甲○○、乙○○、戊○○、丁○○分別係
          被害人張仁杰之父、妻、子、女，有原告等提出之戶籍謄本為證。原告張
          松琳、甲○○、乙○○、戊○○、丁○○突遭喪子、夫及父之痛，精神必
          受極大之打擊，本院斟酌兩造之身份、地位、經濟及能力等一切情狀，認
          原告丙○○、甲○○、乙○○、戊○○、丁○○均以請求八十萬元之神慰
          藉金方屬公允，是逾此部分之請求均為無理由，均應予駁回。
八、綜上所述，原告甲○○所得請求賠償之殯葬費為五十八萬零一百零五元、扶養費
    為一百零八萬六千零七十四元、精神慰藉金為八十萬元，合計二百四十六萬六千
    一百七十九元；原告乙○○所得請求之扶養費為八萬五千七百十四元、精神慰藉
    金為八十萬元，合計共為八十八萬五千七百十四元；原告戊○○所得請求賠償之
    扶養費為二十四萬三千五百九十一元、精神慰藉金為八十萬元，合計共為一百零
    四萬三千五百九十一元；原告丁○○所得請求之扶養費為三十九萬一千七百七十
    三元、精神慰藉金為八十萬元，合計為一百十九萬一千七百七十三元；原告丙○○所得請求之扶養費為三十四萬九千七百四十四元，合計為一百十四萬九千七百
    四十四元。從而原告等起訴請求被告庚○○給付如上金額及自起訴狀繕本送達翌
    日即八十八年八月十九日起算（即被告庚○○於八十八年八月十八日收受起訴狀
    繕本），按年息百分之五計算之利息，為有理由，應予准許，逾此範圍之請求，
    為無理由，應予駁回。至原告起訴請求被告進鴻公司連帶賠償上開金額，因於法
    無據，已如前述，故此部分之請求應予駁回。
九、原告等人陳明願供擔保，聲請宣告假執行，經核原告勝訴部分，合於法律規定，
    爰分別酌定相當之擔保金額宣告之；原告其餘假執行之聲請，因訴之駁回而失所
    依據，不予准許。
十、據上論斷，原告之訴為一部有理由，一部無理由，並依民事訴訟法第七十九條但
    書、第三百九十條第二項，判決如主文。
中      華      民      國    八十九    年      八      月    二十一    日
~B臺灣嘉義地方法院民事第一庭
~B    法  官  曾文欣
右正本係照原本作成
如對本判決上訴須於判決送達後廿日內向本院提出上訴狀（應附繕本）
中      華      民      國    八十九    年      八      月    二十一    日
~B    書記官  鄭翔元


司法院資訊處製作；財團法人民間司法改革基金會備份。
